【裁判字號】    97,易,323
【裁判日期】    970725
【裁判案由】    竊盜
【裁判全文】
臺灣嘉義地方法院刑事判決               97年度易字第323號
公  訴  人  臺灣嘉義地方法院檢察署檢察官
被      告  乙○○
                    另案在監.
上列被告因竊盜案件，經檢察官提起公訴（97年度偵字第3436、
3634、3756號），本院判決如下：
    主  文
乙○○犯如附表所示之竊盜罪，分別處如附表所示之有期徒刑，
應執行有期徒刑壹年貳月。
    事  實
一、乙○○前於民國九十五年七月十三日，因施用第二級毒品案
    件，經本院九十五年度嘉簡字第八六一號判決判處有期徒刑
    四月確定，於同年九月五日易科罰金執行完畢。
二、乙○○意圖為自己不法之所有，於如附表所示行為時間，在
    如附表所載之行為地點，以如附表所示之行為態樣，竊取如
    附表所示失主所有如附表所載之失竊物品。
三、案經丙○○訴由嘉義縣警察局民雄分局、嘉義市政府警察局
    第二分局報由臺灣嘉義地方法院檢察署檢察官偵查起訴。
    理  由
壹、程序事項
    按被告以外之人於審判外之陳述，雖不符刑事訴訟法第一百
    五十九條之一至之四之規定，而經當事人於審判程序同意作
    為證據，法院審酌該言詞陳述或書面陳述作成時之情況，認
    為適當者，亦得為證據。當事人、代理人或辯護人於法院調
    查證據時，知有第一百五十九條第一項不得為證據之情形，
    而未於言詞辯論終結前聲明異議者，視為有前項之同意，此
    觀刑事訴訟法第一百五十九條之五規定甚明。本件公訴檢察
    官及被告於本院審理時對於證人即告訴人丙○○及證人即被
    害人甲○○、丁○○於警詢之證述暨其他相關具傳聞性質之
    證據資料等證據能力，均表示同意作為本案之證據，且迄於
    言詞辯論終結前亦未聲明異議。本院審酌前揭證人之陳述及
    證據資料作成時之情況，核無違法取證或其他瑕疵，認為以
    之作為證據為適當，自得作為證據。
貳、實體事項
一、前開犯罪事實，業據被告乙○○時供承不諱，核與證人即告
    訴人丙○○於警詢時之指訴及證人即被害人甲○○、丁○○
    於警詢時之指述情節均屬相符，而關於被告之如附表所示第
    一次犯行之行為時間與查獲時間，互核證人甲○○與戊○○
    於本院審理時之結證情節，亦堪認屬一致，且有被害報告書
    、贓物認領保管單、現場照片、嘉義後備指揮部97年7月1日
    後嘉義動字第0970002828號函及附件、本院公務電話紀錄等
    附卷可參，事證明確，被告犯行，洵堪認定。
二、核被告乙○○就如附表編號01、02及03所為，分別係犯刑法
    第三百二十條第一項竊盜罪、第三百二十條第二項、第一項
    之竊盜未遂罪及同法第三百二十一條第一項第一款之夜間侵
    入住宅竊盜罪。被告先後三次竊取不同被害人所有之物品，
    侵害多數相異之財產法益，其犯罪時間、地點與侵害法益既
    均有別，其犯意與行為均屬有異，就所犯如附表所示各罪，
    應予分論併罰。又被告有如事實欄第一項所載之犯罪、科刑
    與執行前案紀錄之事實，有臺灣嘉義地方法院檢察署刑案資
    料查註紀錄表、臺灣高等法院被告全國前案紀錄表各一份在
    卷可按，其受有期徒刑之執行完畢後，五年以內，故意再犯
    本件有期徒刑以上之罪，均為累犯，應依刑法第四十七第一
    項規定，加重其刑。
三、爰審酌被告有如事實欄第一項所載之前案紀錄之品行、其貪
    圖財物花用而犯罪之動機與目的、其各次行竊之犯罪方法與
    手段、自陳高工肄業、曾擔任臨時工與油漆工之智識程度、
    其自陳家有父母兄姊、未婚、經濟情況不佳等家庭狀況、如
    附表所示失竊物品，除編號01之現金新臺幣2500元外，均已
    歸還被害人（編號01部分電腦業已歸還之情，業據證人即被
    害人甲○○結證明確），其因犯罪對被害人及社會治安所生
    之危害及犯罪後最初否認部分犯行而於本院審理時業已坦認
    全部犯行之態度等一切情狀，分別量處如附表所示之刑，並
    依法定其應執行之刑。
據上論斷，應依刑事訴訟法第二百九十九條第一項前段，刑法二
十五條第二項、第三百二十條第一項、第二項、第三百二十一條
第一項第一款、第四十七條第一項、第五十一條第五款，刑法施
行法第一條之一第一項，第二項前段，判決如主文。
本案經檢察官陳慧玲到庭執行職務
中    華    民    國    97    年    7     月    25    日
                  刑事第四庭    法  官    許兆慶
上列正本證明與原本無異。
如不服本判決，應於判決送達後十日內向本院提出上訴狀，上訴
書狀依法應敘述具體理由，如未敘述具體理由者，應於上訴期間
屆滿後二十日內補提理由書於本院（均應附繕本）。告訴人或被
害人如對於本判決不服者，應具備理由請求檢察官上訴，其上訴
期間之計算係以檢察官收受判決正本之日期為準。
中    華    民    國    97    年    7     月    25    日
                                書記官    林金福
附表：
 ┌──┬────┬────┬────────┬───┬─────┬────────┬──────┐
 │編號│行為時間│行為地點│    行為態樣    │失  主│ 失竊物品 │所犯罪名及宣告刑│   備 註    │
 ├──┼────┼────┼────────┼───┼─────┼────────┼──────┤
 │01  │97年5月 │嘉義市延│利用該戶大門未關│甲○○│筆記型電腦│犯刑法第三百二十│竊得筆記型電│
 │    │10日下午│平街192-│無人注意之際，進│      │一台、現金│條第一項之竊盜罪│腦一台，業經│
 │    │某時    │1號     │入二樓竊取財物（│      │新臺幣2500│，累犯，處有期徒│歸還被害人  │
 │    │        │        │侵入住宅部分未據│      │元        │刑伍月。        │            │
 │    │        │        │告訴）          │      │          │                │            │
 ├──┼────┼────┼────────┼───┼─────┼────────┼──────┤
 │02  │97年5月 │嘉義市康│利用TKP-308 輕型│丁○○│無        │犯行法第三百二十│            │
 │    │11日上午│樂街31-2│機車置物箱未鎖，│      │          │條第三項、第一項│            │
 │    │8時25分 │號附近  │無人注意之際，徒│      │          │之竊盜未遂罪，累│            │
 │    │        │        │手開啟置物箱欲竊│      │          │犯，處有期徒刑參│            │
 │    │        │        │取財物之際，為被│      │          │月。            │            │
 │    │        │        │害人發現並報警逮│      │          │                │            │
 │    │        │        │捕而未遂        │      │          │                │            │
 ├──┼────┼────┼────────┼───┼─────┼────────┼──────┤
 │03  │97年5月 │嘉義縣民│利用該戶大門未關│丙○○│戒指3只、 │犯行法第三百二十│竊得財物，因│
 │    │19日晚上│雄鄉仁德│之際，進入該戶二│      │現金新臺幣│一條第一項第一款│被告犯後當場│
 │    │10時15分│街38號  │樓，徒手竊取財物│      │3700元    │之加重竊盜罪，累│經逮捕，業經│
 │    │        │        │得手後，於離去現│      │          │犯，處有期徒刑捌│警發還被害人│
 │    │        │        │場之際為被害人發│      │          │月。            │            │
 │    │        │        │現並報警逮補    │      │          │                │            │
 └──┴────┴────┴────────┴───┴─────┴────────┴──────┘
附錄法條：
1. 中華民國刑法第320條（普通竊盜罪、竊佔罪）
意圖為自己或第三人不法之所有，而竊取他人之動產者，為竊盜
罪，處 5 年以下有期徒刑、拘役或 5 百元以下罰金。
意圖為自己或第三人不法之利益，而竊佔他人之不動產者，依前
項之規定處斷。
前二項之未遂犯罰之。
2. 中華民國刑法第321條第1項第1款（加重竊盜罪）
犯竊盜罪而有左列情形之一者，處六月以上、五年以下有期徒刑：
一、於夜間侵入住宅或有人居住之建築物、船艦或隱匿其內而犯
    之者。


司法院資訊處製作；財團法人民間司法改革基金會備份。
